臺灣彰化地方法院刑事判決　　　　　　　96年度易字第1524號
公　訴　人　臺灣彰化地方法院檢察署檢察官
被　　　告　丙○○
　　　　　　　　　　（另案羈押於臺灣臺中看守所）
上列被告因竊盜案件，經檢察官提起公訴（96年度偵字第8592號
），本院依簡式審判程序判決如下：
    主  文
丙○○犯攜帶兇器竊盜罪，累犯，處有期徒刑捌月，扣案之鐵剪
刀及梅花扳手各壹支均沒收；又犯攜帶兇器竊盜罪，未遂，累犯
，處有期徒刑陸月，扣案之鐵剪刀及梅花扳手各壹支均沒收。應
執行有期徒刑壹年，扣案之鐵剪刀及梅花扳手各壹支均沒收。
    事  實
一、丙○○前於民國90年間因恐嚇案件，經本院以91年度易緝字
    第63號判決判處有期徒刑5月確定；又因違反廢棄物清理法
    案件，經臺灣雲林地方法院以91年度訴緝字第25號判決判處
    有期徒刑1年2月確定；再因違反廢棄物清理法案件，經臺灣
    臺中地方法院以91年度訴緝字第547號判決判處有期徒刑1年
    10月確定；復於91年間因竊盜案件，經臺灣臺中地方法院以
    91年度易緝字第548號判決判處有期徒刑8月確定；又因竊盜
    案件，經臺灣臺中地方法院以91年度沙簡字第548號判決判
    處有期徒刑5月確定；復於93年間因詐欺案件，經臺灣臺中
    地方法院以93年度金訴字第93號判決判處有期徒刑5月確定
    ；又因偽造文書案件，經臺灣臺中地方法院以94年度訴字第
    508號判決判處有期徒刑5月確定，上開案件嗣經定應執行刑
    為有期徒刑4年10月確定，甫於95年10月20日縮短刑期假釋
    出監付保護管束，迄96年6月16日縮刑期滿未經撤銷假釋而
    視為執行完畢。詎仍不知悔改，分別意圖為自己不法之所有
    ，先後為下列竊盜行為：（一）於96年9月16日凌晨2時許，
    在彰化縣員林鎮○○○街15巷6號前，持其所有客觀上足以
    對人之生命、身體構成威脅，可供兇器使用之鐵剪刀及梅花
    扳手各1支，竊取車籍登記為張慧雯所有、為甲○○使用之
    車牌號碼KA-7476號自小客車之電瓶1個（價值【新臺幣】4
    千元）得手；（二）再於同日凌晨3時45分許，行經彰化縣
    秀水鄉○○村○○路○段620巷口，見車籍登記為張淑玲所有
    、為乙○○使用之車牌號碼QU-0252號自小客車停放在該處
    ，遂著手以前開相同工具，欲竊取該自小客車之電瓶1個，
    嗣經乙○○目擊丙○○正在行竊並報警處理，丙○○乃為警
    當場逮捕，致未得逞，並扣得其所有供行竊所用之鐵剪刀及
    梅花扳手各1支，而查悉上情。
二、案經彰化縣警察局鹿港分局報告臺灣彰化地方法院檢察署檢
    察官偵查起訴。
    理  由
一、本案被告所犯係死刑、無期徒刑、最輕本刑為3年以上有期
    徒刑以外之罪，其於準備程序就前揭被訴事實為有罪之陳述
    ，經受命法官告知簡式審判程序之旨，並聽取其與公訴人之
    意見後，本院認無不得或不宜改依簡式審判程序進行之處，
    爰依刑事訴訟法第273條之1第1項、第284條之1，裁定本案
    由受命法官獨任進行簡式審判程序，合先敘明。
二、訊據被告丙○○對於上開事實坦承不諱，核與證人甲○○、
    乙○○於警詢中證述之情節相符，並有贓物認領保管單2紙
    、車號KA-7476號自小客車及車號QU-0252號自小客車之行車
    執照影本各1紙、查獲照片10張附卷可稽，另有鐵剪刀及梅
    花扳手各1支扣案可資佐證，足徵被告之任意性自白與事實
    相符，堪以採信。本案事證明確，被告犯行洵堪認定，應予
    依法論科。
三、按刑法第321條第1項第3款之攜帶兇器竊盜罪，係以行為人
    攜帶兇器竊盜為其加重條件，此所謂兇器，其種類並無限制
    ，凡客觀上足對人之生命、身體、安全構成威脅，具有危險
    性之兇器均屬之，且祇須行竊時攜帶此種具有危險性之兇器
    為已足，並不以攜帶之初有行兇之意圖為必要（最高法院79
    年臺上字第5253號判例要旨參照）。查本案被告行竊時攜帶
    之鐵剪刀及梅花扳手各1支均係金屬材質，質地堅硬，鐵剪
    刀1支有相當重量，在客觀上已足以對人之生命、身體安全
    構成威脅而具有危險性，應屬兇器無訛。核被告丙○○上開
    事實欄一（一）所為，係犯刑法第321條第1項第3款之攜帶
    兇器竊盜罪；上開事實欄一（二）所為，係犯刑法第321條
    第2項、第1項第3款之攜帶兇器竊盜未遂罪。被告所犯上開
    2罪，犯意各別，被害法益不同，應予分論併罰。被告已著
    手於上開事實欄一（二）所示攜帶兇器竊盜犯罪行為之實行
    ，惟未生竊得財物之犯罪結果，屬未遂犯，爰依刑法第25條
    第2項規定，按既遂犯之刑減輕之。被告有如事實欄所述前
    科及執行紀錄，有臺灣彰化地方法院檢察署刑案資料查註紀
    錄表、臺灣高等法院被告前案紀錄表各1份在卷可考，其於5
    年以內故意再犯本件有期徒刑以上之2罪，均為累犯，應各
    依刑法第47條第1項之規定，加重其刑，又上開事實欄一（
    二）部分刑罰有加重、減輕事由，應依法先加後減之。爰審
    酌被告素行不佳，不思循正途以獲取個人所需，竟圖以行
    竊手段，貪圖不勞而獲之非法利益，及其犯罪手段、目的、
    所竊取之財物價值、對被害人所生損害暨犯後坦承犯行之態
    度等一切情狀，各量處如主文所示之刑並定其應執行之刑，
    以示懲儆。又其定執行刑超過有期徒刑6月，依刑法第41條
    第2項規定，毋庸諭知易科罰金之折算標準，附此敘明。扣
    案之鐵剪刀及梅花扳手各1支，為被告所有供其行竊所用之
    物，業經被告供明在卷，爰均依刑法第38條第1項第2款規定
    宣告沒收之。
據上論斷，應依刑事訴訟法第273條之1第1項、第299條第1項前
段，刑法第321條第1項第3款、第2項、第25條第2項、第47條第1
項、第51條第5款、第38條第1項第2款，判決如主文。
本案經檢察官張尹敏到庭執行職務。
中　　華　　民　　國　　96　　年　　11　　月　　21　　日
                  刑事第二庭          法  官  尚安雅
以上正本證明與原本無異。
如不服本判決，應於判決送達後10日內，向本院提出上訴書狀，
上訴書狀應「敘述具體上訴理由」，並按他造當事人之人數附繕
本。「切勿逕送上級法院」。
告訴人或被害人對於判決如有不服具備理由請求檢察官上訴者，
其上訴期間之計算係以檢察官收受判決正本之日期為準。
中　　華　　民　　國　　96　　年　　11　　月　　26　　日
                                      書記官  陳佳宏
附錄本案論罪科刑法條全文：
中華民國刑法第321條
（加重竊盜罪）
犯竊盜罪而有左列情形之一者，處 6 月以上、 5 年以下有期徒
刑：
一  於夜間侵入住宅或有人居住之建築物、船艦或隱匿其內而犯
    之者。
二  毀越門扇、牆垣或其他安全設備而犯之者。
三  攜帶兇器而犯之者。
四  結夥三人以上而犯之者。
五  乘火災、水災或其他災害之際而犯之者。
六  在車站或埠頭而犯之者。
前項之未遂犯罰之。
